

O mnie

Jestem osobą która lubi poszerzać swoją wiedzę i umiejętności. Chętnie i szybko sie uczę.Posiadam wiele zainteresowań. Definiują mnie niezawodność, uczciwość oraz silna etyka pracy. Nie boję się podejmowania nowych wyzwań oraz odpowiedzialności. Mam pozytywne podejście do pracy i do ludzi.Nigdy nie odmawiam pomocy oraz z radością dziele się wiedzą. Jestem przekonany, że mogę przynieść wartość każdemu zespołowi.

Umiejętności

- Mam doświadczenie w obsłudze elektronarzędzi
- · Potrafię czytać schematy
- Potrafię korzystać z arkuszy kalkulacyjnych oraz edytorów tekstu
- Mówie po angielsku na poziomie B1,B2, rozumiem na poziomie C1
- Posiadam kat.B i pracowałem kiedyś jako kierowca
- Myślenie analityczne, samodzielność i zapał do nauki

Edukacja

 III Liceum Ogólnokształcące w Mielcu, rozszerzona informatyka



+48790219000



kubiknuksltd@gmail.com



kubiknuks.github.io/kubiknuks

Doświadczenie

ASML

01/2022 - 01/2023

 Montaż mechaniczny i elektryczny modułów maszyn litograficznych



05/2021 - 09/2021

Sprzedaż przez telefon,umawianie spotkań,obsługa klienta



10/2019 - 03/2021

Montaż aparatur do szaf rodzielczych oraz central sterowania silnikami



10/2017 - 09/2018

 Montaż mechaniczny oraz elektryczny central wentylacyjnych



03/2016 - 01/2017

· Montaż paneli operatorskich, szaf sterowniczych



10/2008 - 09/2015

Montaż paneli operatorskich

Wyrażam zgodę na przetwarzanie moich danych osobowych dla potrzeb niezbędnych do realizacji procesu rekrutacji (zgodnie z ustawą z dnia 10 maja 2018 roku o ochronie danych osobowych (Dz. Ustaw z 2018, poz. 1000) oraz zgodnie z Rozporządzeniem Parlamentu Europejskiego i Rady (UE) 2016/679 z dnia 27 kwietnia 2016 r. w sprawie ochrony osób fizycznych w związku z przetwarzaniem danych osobowych i w sprawie swobodnego przepływu takich danych oraz uchylenia dyrektywy 95/46/WE (RODO). Wyrażam zgodę na przetwarzanie moich danych osobowych w zakresie przyszłych procesów rekrutacyjnych.